【裁判字號】    90,訴,456
【裁判日期】    920331
【裁判案由】    給付貨款
【裁判全文】
臺灣嘉義地方法院民事判決  九十年度訴字第四五六號
    原      告  豐祐實業股份有限公司
    法定代理人  甲○○
    訴訟代理人  蕭世芳律師
                乙○○
    被      告  丙○○
    訴訟代理人  黃木春律師
    複  代理人  林德昇律師
右當事人間請求給付貨款事件，本院判決如左：
    主    文
被告應給付原告新台幣參佰陸拾玖萬壹仟伍佰貳拾肆元，及自民國九十年三月十八日
起至清償日止，按年息百分之五計算之利息。
訴訟費用由被告負擔。
本判決第一項，於原告以新台幣壹佰貳拾參萬元供擔保後，得假執行。但被告如於假
執行程序實施前，以新台幣參佰陸拾玖萬壹仟伍佰貳拾肆元為原告預供擔保後，得免
為假執行。
    事實及理由
一、原告起訴主張：被告自民國八十九年八月三十一日間起至九十年一月五日止，陸
    續向原告購買養豬飼料，貨款合計為新台幣（下同）三百六十九萬一千五百二十
    四元（已扣除優待折讓六萬六千一百三十四元及現金付款八萬元），並交付被告
    簽收無訛，詎清償期已屆滿，原告屢向被告催討，被告均置之不理，為此提起本
    件訴訟等語。被告則以：原告賣出之豬飼料有瑕疵，且未依約定添加抗生素，致
    使被告受有超過原告所請求之價金損害，經抵銷後，原告之請求自無理由等語置
    辯。
二、本件原告主張之事實，業據其提出記帳卡、送貨單、存證信函、支票等文件為證
    ，且為被告所不爭執，自堪信原告之主張為真實。
三、按當事人主張有利於己之事實者，就其事實有舉證之責任。民事訴訟法第二百七
    十七條定有明文。本件被告辯稱：原告交付之豬飼料有瑕疵，且亦未依口頭約定
    ，添加抗生素等物質，致被告飼養之豬隻食用後仍死亡等語，然為原告所否認，
    則依前開說明，自應由被告負舉證責任。惟查：
    證人即原告公司業務員蔡明哲到庭證稱：有關飼料送鑑定，係被告找伊和其一
      同去其養豬場作送鑑定飼料之採樣，之後由伊先到其朋友家等候，其再把飼料
      帶到其朋友家，作真空包裝，對於採樣之飼料有無摻雜其他非公司供應的物質
      ，並不清楚，至於被告送驗目的可能是因飼料漲價關係，又當時被告之豬隻並
      未有什麼問題等語，可見，被告對於送鑑定之豬飼料樣本是否確實即為原告出
      賣給被告完全一樣之豬飼料，並無法提出積極之證據，則鑑定之結果不管為何
      ，自難為被告有利之認定。
    又依國立屏東科技大學九十二年二月二十五日九二屏科大醫字第○九二○○○
      ○五八三號函文亦僅說明：「多發性漿膜炎及壞死性淋巴腺炎均和細菌性病原
      感染有關，臨床上常添加抗生素或將罹病豬予以安樂死淘汰防止病原擴散。」
      等情，而依上開函文內容，亦無法證明原告所賣出之豬飼料有何瑕疵，或原告
      有無末依約添加抗生素等情，亦難為被告上開抗辯為可採之認定。
    再者，參酌由被告親自送死亡豬隻檢驗結果為：該送驗豬隻經剖檢及組織病理
      （切片）檢查診斷為纖維素性、化膿性心外膜炎；多發性漿膜炎及壞死性淋巴
      腺炎，病灶之發生大多和環境緊迫、環境不潔病原滋生、免疫機能不良而引致
      細菌性病原感染有關。預防本病灶發生之先決條件（直接關係）是合理、清潔
      的飼養環境，而非抗生素添加與否，此有國立屏東科技大學九十一年三月二十
      五日九一屏科大醫字第○九一○○○一五四五號函在卷可稽，可知，被告抗辯
      原告提供之豬飼料有瑕疵及未依約添加抗生素，造成被告豬隻死亡之情，因與
      上開鑑定結果不符，而被告就其抗辯之事實亦未再提出其他積極證據證明之，
      所辯即難採信。
四、綜上所述，被告確有使用原告之飼料，其價款金額及給付日期已如前述，堪信原
    告主張為真實。從而，原告依買賣契約之法律關係，請求被告給付貨款三百六十
    九萬一千五百二十四元，及自支付命令狀繕本送達被告之翌日即自九十年三月十
    八日起至清償日止，按年息百分之五計算之利息，洵屬正當，應予准許。
五、兩造均陳明願供擔保，以代釋明，聲請宣告假執行或免為假執行，均核無不合，
    爰各酌定相當之擔保金額，併准許之。
六、本件事證已臻明確，兩造其餘攻擊防禦方法及舉證，於判決結果不生影響，爰不
    予一一論列。
七、據上論結，本件原告之訴為有理由，依民事訴訟法第七十八條、第三百九十條第
    二項、第三百九十二條，判決如主文。
中      華      民      國    九十二    年      三      月    三十一    日
~B臺灣嘉義地方法院民事第二庭
~B    法  官  蕭道隆
右為正本係照原本作成
如對本判決上訴須於判決送達後廿日內向本院提出上訴狀
中      華      民      國    九十二    年      三      月    三十一    日
~B    書記官  沈育坤


司法院資訊處製作；財團法人民間司法改革基金會備份。
